臺灣臺中地方法院刑事判決　　　　　　 100年度訴字第2904號
公　訴　人　臺灣臺中地方法院檢察署檢察官
被　　　告　林宏信
上列被告因違反毒品危害防制條例案件，經檢察官提起公訴（10
0年度毒偵字第2898號），被告於準備程序中就被訴事實為有罪
之陳述，經告知簡式審判程序之旨，並聽取當事人之意見後，經
本院合議庭裁定由受命法官獨任進行簡式審判程序，判決如下：
    主  文
林宏信施用第一級毒品，累犯，處有期徒刑拾壹月。
    犯罪事實
一、林宏信前因施用毒品案件，經觀察、勒戒、強制戒治，於民
    國89年9月8日執行完畢；復因施用毒品案件，再經強制戒治
    ，於91年9月13日執行完畢，其刑罰部分，另經本院以90年
    度訴字第2716號判決分別判處有期徒刑1年4月及6月，應執
    行刑有期徒刑1年6月確定。又因竊盜案件，經本院以96年度
    易字第4190號及96年度易字第4407號判決分別判處有期徒刑
    8月、8月及6月（第1至3罪）。再於前開強制戒治執行完畢
    釋放後5年內，因施用毒品案件，經本院以96年度訴字第312
    7號判決判處有期徒刑1年6月確定（第4罪），而前開4罪經
    本院以97年度聲字第1259號裁定合併定應執行刑有期徒刑2
    年9月，迭經假釋、撤銷假釋，於99年10月30日縮刑期滿執
    行完畢。詎其猶未悔改，復基於施用第一級毒品之犯意，於
    100年6月15日某時，在臺中市○○區○○路某加油站廁所內
    （起訴書僅載臺中市豐原區某加油站廁所內，應予補充），
    以將海洛因摻入香菸內點燃吸食煙霧之方式，施用第一級毒
    品海洛因1次。嗣於100年6月17日下午4時6分（起訴書誤載
    為2時，應予更正）許，經警通知在臺中市政府警察局豐原
    分局採集尿液送檢驗，結果呈可待因、嗎啡均陽性反應而查
    獲。
二、案經臺中市政府警察局豐原分局報告臺灣臺中地方法院檢察
    署檢察官偵查起訴。
    理  由
一、本案被告林宏信所犯，非死刑、無期徒刑、最輕本刑為3年
    以上有期徒刑之罪，或高等法院管轄第一審之案件，被告於
    準備程序中，就前揭被訴事實為有罪之陳述，經受命法官告
    以簡式審判程序之旨，並聽取被告及公訴人之意見後，本院
    認無不得或不宜改依簡式審判程序進行之處，爰依刑事訴訟
    法第273條之1第1項、第284條之1規定，經合議庭評議後，
    裁定本案由受命法官獨任進行簡式審判程序，是本案之證據
    調查，依刑事訴訟法第273條之2規定，不受同法第159條第1
    項、第161條之2、第161條之3、第163條之1及第164條至170
    條規定之限制，合先敘明。
二、上開犯罪事實，業據被告於本院準備程序及審理時，均坦承
    不諱，且經警於100年6月17日下午4時6分許採其尿液送驗，
    中山醫學大學附設醫院檢驗科藥物檢測中心檢驗結果為可待
    因及嗎啡項目均呈陽性等情，有應受尿液採驗人尿檢體採集
    送驗記錄表、中山醫學大學附設醫院檢驗科藥物檢測中心尿
    液檢驗報告附卷可稽。是應堪認被告之自白與事實相符，堪
    以認定。本案事證明確，被告犯行洵堪認定，應予依法論科
    。
三、按毒品危害防制條例於92年7月9日修正公布，自93年1月9日
    施行，其中第20條、第23條將施用毒品之刑事處遇程序，區
    分為「初犯」及「5年內再犯」、「5年後再犯」。依其立法
    理由之說明：「初犯」，經觀察、勒戒或強制戒治後，應為
    不起訴處分或不付審理之裁定；經觀察、勒戒或強制戒治執
    行完畢釋放後，「5年內再犯」者，因其再犯率甚高，原實
    施之觀察、勒戒及強制戒治既已無法收其實效，爰依法追訴
    或裁定交付審理。至於經觀察、勒戒或強制戒治執行完畢釋
    放後，「5年後再犯」者，前所實施之觀察、勒戒或強制戒
    治已足以遮斷其施用毒品之毒癮，為期自新及協助其斷除毒
    癮，仍適用「初犯」規定，先經觀察、勒戒或強制戒治之程
    序。從而依修正後之規定，僅限於「初犯」及「5年後再犯
    」2種情形，始應先經觀察、勒戒或強制戒治程序。倘被告
    於5年內已再犯，經依法追訴處罰，縱其第3次（或第3次以
    上）再度施用毒品之時間，在初犯經觀察、勒戒或強制戒治
    執行完畢釋放5年以後，已不合於「5年後再犯」之規定，且
    因已於「5年內再犯」，顯見其再犯率甚高，原實施觀察、
    勒戒或強制戒治，已無法收其實效，即應依該條例第10條處
    罰（最高法院95年度第7次刑事庭會議決議參照）。而被告
    前因施用毒品案件，經觀察、勒戒及強制戒治，於91年9月
    13日執行完畢，復於96年6月14日因施用第一級毒品案件，
    經本院以96年度訴字第3127號判決判處有期徒刑1年6月確定
    等情，有臺灣高等法院被告前案紀錄表、前開判決列印資料
    在卷可佐。是被告經觀察、勒戒及強制戒治執行完畢釋放後
    ，已於5年內再犯毒品危害防制條例第10條之施用毒品罪，
    故本案被告於前揭時間、地點施用第一級毒品之犯行，仍應
    依法追訴處罰。本案事證明確，被告犯行洵堪認定，應予依
    法論科。
四、核被告所為，係犯毒品危害防制條例第10條第1項之施用第
    一級毒品罪。其施用第一級毒品前持有第一級毒品之低度行
    為，應為施用之高度行為所吸收，不另論罪。被告前因竊盜
    、施用毒品案件，經本院以96年度易字第4190號、96年度易
    字第4407號及96年度訴字第3127號判決分別判處有期徒刑8
    月、8月、6月及1年6月確定，經本院以97年度聲字第1259號
    裁定應執行有期徒刑2年9月，迭經假釋、撤銷假釋，於99年
    10月30日縮刑期滿執行完畢之情，有臺灣高等法院被告前案
    紀錄表在卷可稽，被告受有期徒刑執行完畢，5年以內故意
    再犯本案有期徒刑以上之罪，為累犯，應依刑法第47條第1
    項規定加重其刑。爰審酌被告前因施用毒品，經觀察、勒戒
    、強制戒治及徒刑之執行後，仍再犯本案施用第一級毒品罪
    ，無視於國家對於杜絕毒品犯罪之禁令，應予以相當之非難
    ，惟衡酌施用毒品係屬對於自身健康之戕害行為，尚未嚴重
    危害他人權益，且被告犯後坦承犯行，態度良好等一切情狀
    ，量處如主文所示之刑。
據上論斷，應依刑事訴訟法第273條之1第1項、第299條第1項前
段，毒品危害防制條例第10條第1項，刑法第11條前段、第47條
第1項，判決如主文。
本案經檢察官廖育賢到庭執行職務。
中    華    民    國   100    年    12    月    6     日
                  刑事第八庭    法  官  黃佳琪
以上正本證明與原本無異。
如不服本判決，應於收受判決後10日內向本院提出上訴書狀，並
應敘述具體理由；其未敘述上訴理由者，應於上訴期間屆滿後20
日內向本院補提理由書（均須按他造當事人之人數附繕本）「切
勿逕送上級法院」。
                                書記官  張雅慧
中    華    民    國   100    年    12    月    6     日
附錄論罪科刑法條：
毒品危害防制條例第10條第1項
施用第一級毒品者，處6月以上5年以下有期徒刑。